## ➯ Vrijdag 26-9-25
Code en design review gedaan samen met Sven en Emre bij:
- [Yassine](https://github.com/yassineAk1/the-client-website/issues/8)
- [Julian](https://github.com/JulianDavelaar/the-client-website/issues/3)

Code en design review gedaan voor:
- [Emre](https://github.com/EmreBahar0912/the-client-website/issues/6)
- [Sven](https://github.com/Svenvandijk22/the-client-website/issues/8)

En bij Kayleight geholpen met wat CSS code.

*** 

## ➯ Maandag 29-9-25
Vandaag gingen de eerste jaars aan de slag met de Layout in css deeltaak. Ik heb Tin op weg geholpen met schetsen en daarbij gelijk uitleg gegeven. Daarna kon hij zelf verder aan de slag en ben ik Sven (die aan een andere tafel zat, maar mij riep om hulp) gaan helpen met uitleggen hoe je een duidelijke schets kan maken en aan de hand van die schets kon hij heel simpel zelf de code maken. Tijdens die uitleg had ik nog 2 extra eerstejaars verzameld die ook meededen en zelfs een tweedejaars heb ik nog wat nieuws geleerd.

### Schetsen:
<img src="/assets/schets1.jpeg" alt="schets 1" width="200">
<img src="/assets/schets2.jpeg" alt="schets 2" width="200">
<img src="/assets/schets3.jpeg" alt="schets 3" width="200">

*** 

## ➯ Vrijdag 10-10-25
Vandaag zat ik bij Tjeerd en Gijs uit mijn project groepje. We begonnen met het bespreken van de sprint review van gister en daaruit een of meerdere issues maken. Daarna gingen we de DLC doorlopen en met sticky notes per week aangeven wat je in welke week hebt gedaan. Eerst was ik ze vooral aan het helpen maar daarna heb ik hem zelf voor mijn project ook gemaakt. Dit hebben ze in portflow gezet en vroegen ze mij of ik daarbij wilde meekijken of ze het goed verwoord hebben. <br>
De mensen uit de andere klas van SnappThis (Julian, Heba en Ahlam) waren ook eindelijk op school. Ik heb met hun ook nog even snel gister besproken en gevraagd hoe ze de feedback genoteerd hebben. Daarna vroeg ik of het gelukt was met het mappen van portflow, maar hier hadden ze geen hulp meer bij nodig. 

*** 

## ➯ REFLECTIE woensdag 15-10-25

### The good, the bad & the ugly:

#### Good:
- Ik ben gemotiveerd waardoor ik eerstejaars vaak ook enthausiast krijg
- Ik denk dat ik op een vrolijke en positieve manier de studenten benader waardoor ze vragen durven te stellen en niet zenuwachtig worden. 
- Ik kan duidelijk uitleg geven (vooral op dinsdagen, bij de css challenges) en ze snappen het daarna ook daadwerkelijk. 

#### Ugly:
- Ugly - portflow, ik vind het soms lastig om ze te helpen met het mappen van portflow maar ik vind dit vooral ook het minst leuk

### Verbeterpunten:
- Ik kan ze wel helpen met portflow maar toch denk ik dat ik hier nog beter in kan worden. (Vooral in het mappen van de bewijslast.)

*** 

## ➯ Vrijdag 17-10-25
Ik heb vandaag een design review gegeven aan:
- [Sven](https://github.com/Svenvandijk22/all-human-accessible-website/issues/7)
- [Tin](https://github.com/WebTins/all-human-accessible-website/issues/16)
- [Embre](https://github.com/issues/recent?issue=EmreBahar0912%7Call-human-accessible-website%7C2)
- [Roxy](https://github.com/issues/recent?issue=Rox-Codelabs%7Call-human-accessible-website%7C16)
- [Gijs](https://github.com/issues/recent?issue=gijscreator%7Call-human-accessible-website%7C6)
- En mondeling aan [Seb](https://github.com/SebBastiaans/all-human-accessible-website/issues/3#issuecomment-3436890138) die hij in zn notitie boekje heeft geschreven

*** 

## ➯ Woensdag 29-10-25
Ik heb vandaag bij Julian, Thomas en Ahlam gezeten. Ik heb Julian geholpen met het mobile first maken van zijn CSS. Ik heb ook met Thomas meegekeken want hij had wat extra vragen. We hebben de wrap-up gedaan en de sprintreview voorbereid die we daarna om 1 uur hadden. Deze heb ik beeleid voor de eerstejaars. Dit ging goed, we hebben duidelijke feedback gekregen. 

*** 

## ➯ Woensdag 12-11-25
Vandaag heb ik bij Sven, Tin (en hun twee andere groepsgenoten) en Emre geholpen met de styleguide. Het opzetten hiervan, oplossen van een paar mergeconflicten, de code conventies met hun doorgenomen. En daarna geholpen met het linken van de gezamenlijke stylesheet aan hun eigen project. 

*** 

## ➯ Woensdag 19-11-25
Ik heb vandaag geholpen met het maken en stylen van formulieren in de stylesheet van de opdrachtgever. 

*** 

## ➯ Vrijdag 28-11-25
Ik heb de eerste jaars (Gijs, Tjeerd en Thomas) vandaag geholpen bij de retrospect. Ze moesten een vragenlijst invullen en hier snapte ze af en toe dingen niet van die ik kon uitleggen. Ik heb met Gijs ervoor gezorgd dat hij zijn bewijslast goed heeft gemapt in portflow. Aan het einde van de dag kwam Tin ook aan mij vragen of ik hem daar bij wilde helpen en toen heeft Tjeerd meegekeken. 

*** 

## ➯ Vrijdag 5-12-25
Ik heb vandaag [Thomas](https://github.com/ThomasSeisveld/fix-the-flow-interactive-website/issues/15) en [Sven](https://github.com/Svenvandijk22/fix-the-flow-interactive-website/issues/14) geholpen met hun Code en design review op 4 mede studenten. Ook heb ik hun allebij een review gegeven. Sidney kwam vragen of ik even met hem wilde meekijken bij Kevin. Zijn CSS en JS laden lokaal wel in maar niet op de live website. Ik kwam erachter dat dat kwam door een spatie in een map naam. Die mocht ik niet aanpassen omdat het allemaal in zn onedrive stond en de opslag hiervan vol was dus de aanpassing niet opgeslagen kon worden. Ik heb alle repo's van github lokaal op zijn laptop gezet en hierna mocht de naam wel aangepast worden. Toen alle linkjes afgelopen om daar ook alle namen aan te passen. Hij had bij het linken ook niet goed aangegeven in welke map het stond met de ./ of ../ dus dit heb ik ook meteen opgelost. Tijdens het oplossen heb ik hem steeds uitgelegd waarom het belangrijk is om het op deze manier te doen. Daarna werkte de CSS en JS wel op de live website. Vamaf commit message [a5bf791](https://github.com/toasterbath0758/fix-the-flow-interactive-website/commit/a5bf7912e69b0e89159bb7d037669923ecf1b001) tot [278c3fd](https://github.com/toasterbath0758/fix-the-flow-interactive-website/commit/278c3fd390282a674895d5a36572d1a314f19fce).